# 子公司清算问题，请教陈版

提问人：lbwl 时间：2011-10-25 10:27:54
我有个子公司要清算，他现在有 2 个长期股权投资，那么这 2 笔股权怎么处理合适，假设这 2 笔股权这为清算后资产分配给我，那么工商手续是就做个变更就行吗，有没有办过的兄弟，还有个问题就是这个子公司我占70%，还有个公司占30%,最后分配的时候可不可以经过双方股东协商不按股权比例分配吗

回答人：chenyiwei
被分配的标的股权所在的公司需进行股东变更的工商变更登记。但被清算企业以非货币财产对其股东分配，应按财税[2009]60号文的规定计算缴纳企业所得税。 《公司法》第 187 条：“公司财产在分别支付清算费用、职工的工资、社会保险费用和法定补偿金，缴纳所欠税款，清偿公司债务后的剩余财产，有限责任公司按照股东的出资比例分配，股份有限公司按照股东持有的股份比例分配”。所以不按股权比例分配有难度。解决的办法应当是在进入清算期之前把被清算公司的可分配利润通过利润分配方式全部分配给股东，然后再进入清算。分取红利是可以不按股权比例的（在全体股东一致同意的前提下）。